# 铂金租赁业务

提问人：liuxing4627 时间：2019-12-04 06:30:27
求助：A 公司通过母公司的担保获取了一定的银行信用额度并与银行签订铂金租赁合同，在信用额度内租赁一定重量的铂金使用，到期支付租赁费并归还该出租的铂金。A 公司将获取的铂金进行简单加工后出租给关联公司 B使用，A 公司收取租赁使用费，如果 B 公司在使用铂金过程中出现毁损或者损耗需要支付给 A 公司对应的赔偿。经业务人员介绍，从银行租赁铂金到归还铂金，铂金的损耗很小。想问下A 公司租入铂金和出租给 B公司时如何处理？

回答人：chenyiwei
可参考《瑞华研究》中关于黄金租赁的案例。
如果确实是在本企业或者关联企业的生产经营中使用（例如作为催化剂），不是单纯作为融资载体，则涉及两项业务：
1 、租入一定数量铂金，到期归还。理论上这类负债应属于以公允价值计量且其变动计入损益的金融负债，但鉴于本案例情况特殊，取得铂金后并未将其立即卖出取得现金，而是作为固定资产使用，如果将该项负债作为以公允价值计量且其变动计入损益的金融负债处理，将会导致与固定资产的成本计量会计处理产生错配，故可以按取得日的公允价值作为成本计量，即该项负债属于以摊余成本计量的金融负债。
2 、将铂金作为固定资产（催化剂）使用，可参考《瑞华研究 2010 ～ 2016汇编》之 “问题 1-1-28（生产中作为催化剂使用（正常消耗很小）的贵金属的核算）”。虽然是固定资产，但因为损耗很小，几乎无需计提折旧，对于正常损耗的补充，可以在发生时直接费用化处理。

提问人：liuxing4627 时间：2019-12-06 06:30:27
陈老师，我想再问下，如果作为一个固定资产不计提折旧的话，和企业固定资产的会计政策又不一致，还要单独说明这块资产的计提方法。如果放在其他非流动资产是否合适？

回答人：chenyiwei
准则要求对所有固定资产计提折旧，但这里事实上不提折旧是因为预计净残值基本等于原值，在预计净残值估计中披露这一特殊性即可。